臺灣高等法院高雄分院刑事裁定　　　　100年度交抗字第126號
抗　告　人
即受處分人　阮耀霆
上列抗告人因違反道路交通管理處罰條例聲明異議案件，不服臺
灣屏東地方法院中華民國100 年3 月11日裁定（99年度交聲字第
516號），提起抗告，本院裁定如下：
    主  文
抗告駁回。
    理  由
一、原處分機關略以：受處分人阮耀霆，於民國98年9 月3 日7
    時35分許，騎乘車牌號碼為PHK-066 號重型機車，行經屏東
    縣潮州鎮○○路時，因超車時未保持適當間隔致撞擊同向騎
    乘車牌號碼為TA9-826 號普通重型機車之吳進抄，致吳進抄
    人車倒地，經警獲報到場舉發，並查核無訛後，乃依道路交
    通管理處罰條例第47條第3 款、同條第63條第1 項第1 款及
    違反道路交通管理事件統一裁罰基準及處理細則之規定，裁
    處罰鍰新臺幣（下同）1,500 元並記違規點數1 點。
二、抗告意旨略以：案發時抗告人所騎機車在左方，對方機車係
    在同向右方，抗告人同向前進時有保持安全距離，係對方不
    預警駛入改變安全間隔，始肇致車禍，非可歸責於抗告人，
    警察係為求績效，開單裁罰有誤，請求撤銷原裁定而准免罰
    云云。
三、按汽車駕駛人超車時，未保持適當之間隔，處新臺幣1200元
    以上2400元以下罰鍰，併記違規點數1 點，道路交通安全處
    罰條例第47條第3 款、第63條第1 項第1 款分別定有明文。
    而上開所稱「保持」適當安全間隔，應包含「超越時保持適
    當安全間隔」、超越後「行至安全距離後再駛入原行路線」
    二者兼俱，如欠缺其一，仍非所謂之「保持適當安全間隔」
    。
四、經查：
  (一)抗告人阮耀霆騎乘機車於上開時地，於超越同向由吳進抄所
    騎乘之機車後，雙方發生擦撞之事實，有道路交通事故現場
    圖、道路交通事故調查報告表、抗告人潮州分局車禍處理小
    組道路交通事故談話紀錄表、吳進抄屏東縣政府警察局道路
    交通事故談話紀錄表、舉發違反道路交通管理事件通知單及
    本案交通部公路總局屏東監理站違反道路交通管理事件裁決
    書在卷可憑，是此部分事實堪以認定。
  (二)證人吳進抄證稱：「我當時騎機車沿新生路行駛在慢車道，
    於行經事故地點突然從我左側感覺到有一股推撞的力量，把
    我撞倒導致我人車滑行數公尺遠，造成我身體受傷，而對方
    當時沒有立即停車，又往前行駛1 、20公尺遠才回頭查看。
    發生車禍前我根本不知道對方由何處行駛過來，也無法採取
    閃避措施。我倒地後才看見對方機車後座載運一台腳踏車，
    可能因為對方載運腳踏車過寬，以致通過我機車時碰撞到我
    的人車」等情（原審卷第33頁），經核與被告自陳當時係平
    行而超過他車等情相符，又被告案發時於機車後座載運一台
    腳踏車，且該腳踏車係橫放固定於後座等情，亦有相片4 張
    在卷可稽（原審卷第18-19 頁），是證人吳進抄證述：「因
    對方載運腳踏車過寬，以致通過我機車時碰撞到我的人車」
    等情，應堪採信。
  (三)本件抗告人於事故當時所騎乘之機車後方既橫綁載運腳踏車
    1 台，衡諸常情，其騎乘機車於馬路上所需之行車距離自應
    較一般未載運物品之機車更大，被告行車欲超越同向行駛旁
    邊之車輛時，未慮及上情，致未保持超車之適當間隔而肇生
    事故，依首揭規定及說明，足認抗告人於行駛中超越吳進抄
    所駕駛車輛之當時，有未保持適當安全間隔之違規事實，應
    堪認定。
五、綜上所述，原審認抗告人有上開違規事實，事證明確，原處
    分機關依道路交通管理處罰條例第47條第3 款、第63條第1
    項第1 款規定，裁處上開行政罰，於法無誤，因而駁回抗告
    人之異議，其認事用法核無違誤。抗告人仍執陳詞提起抗告
    ，並無理由，應予駁回。
六、據上論結，應依道路交通事件處理辦法第25條，刑事訴訟法
    第412 條，裁定如主文。
中    華    民    國  100     年    6     月    23    日
                  刑事第一庭    審判長法  官  周賢銳
                                      法  官  洪碩垣
                                      法  官  施柏宏
以上正本證明與原本無異。
不得再抗告。
中    華    民    國   100    年    6     月    23    日
                                      書記官  魏文常